臺灣高等法院高雄分院刑事裁定　　　　　 96年度抗字第369號
抗　告　人
即受刑人　　甲○○
上列受刑人因聲請撤銷緩刑案件，不服臺灣高雄地方法院中華民
國96年8 月6 日裁定（96年度撤緩字第99號），提起抗告，本院
裁定如下：
    主  文
抗告駁回。
    理  由
一、原審裁定意旨略以：檢察官認受刑人甲○○前因竊盜罪，經
    臺灣高雄地方法院於民國（下同）93年10月22日以93年度易
    緝字第109 號判決判處有期徒刑10月，緩刑3 年，於93年12
    月24日確定；然受刑人於緩刑期內即96年1 月21日晚間11時
    30分許，復犯持有第二級毒品罪，經臺灣高雄地方法院於96
    年4 月24日以96年度簡字第1888號判處拘役50日，於同年6
    月11日確定，其於緩刑期內更犯罪，而受得易科罰金之拘役
    宣告，是認原宣告之緩刑難收其預期之效果，爰依刑法第75
    條之1 第1 項第2 款（聲請書誤引刑法第75條第1 項第2 款
    ）規定，聲請撤銷其緩刑之宣告等語。按刑法於94年2 月2
    日經總統令修正公布，於95年7 月1 日施行，增訂刑法第75
    條之1 得撤銷緩刑宣告之規定：「受緩刑之宣告而有下列情
    形之一，足認原宣告之緩刑難收其預期效果，而有執行刑罰
    之必要者，得撤銷其宣告：二、緩刑期內因故意犯他罪，而
    在緩刑期內受得易科罰金之有期徒刑、拘役或罰金之宣告確
    定者」。又按「於中華民國94年1 月7日 刑法修正施行前，
    受緩刑之宣告，94年1 月7 日修正刑法施行後，仍在緩刑期
    內者，適用94年1 月7 日修正施行之刑法第75條、第75條之
    1 及第76條規定。」、「刑法施行前，宣告緩刑或准許假釋
    者，在刑法施行後撤銷時，應依刑法之規定」，刑法施行法
    第6 條之1 、第7 條定有明文。是以依修正前刑法宣告緩刑
    ，迄95年7 月1 日刑法施行仍在緩刑期內者，應逕用修正後
    刑法第75條之1 之規定，無庸比較新舊法，經核並無不合，
    應予准許，爰依前開規定將受刑人甲○○緩刑之宣告撤銷。
二、抗告意旨詳如刑事抗告理由狀所載（如附件）。
三、經查，抗告人甲○○前因竊盜罪，經臺灣高雄地方法院於93
    年10月22日以93年度易緝字第109 號判處有期徒刑10月，緩
    刑3 年，於93年12月24日確定。然抗告人於緩刑期間內之96
    年1 月21日晚間11時30分許，復故意犯持有第二級毒品罪，
    經臺灣高雄地方法院96年4 月24日以96年度簡字第1888號判
    處拘役50日，如易科罰金以新臺幣1000元折算1 日，並於同
    年6 月11日確定，有臺灣高雄地方法院93年度易緝字第109
    號及96年度簡字第1888號判決可稽。次查，抗告人甲○○於
    91年2 月19日上午11時30分、同年4 月8 日下午8 時、同年
    11月9 日下午5 時、同日下午7 時25分、同年11月10日上午
    5 時許，連續5 次以扳手、起子等兇器行竊機車，經認罪協
    商判處有期徒刑10月，緩刑3 年；抗告人本應於緩刑期間痛
    改前非、真心悔過，且緩刑制度之本旨在於觀察犯人於緩刑
    期間內能否真心悔悟而不再故意犯罪，以啟犯人自新之路，
    惟抗告人於緩刑期間故意再犯持有第二級毒品罪，而毒品足
    以戕害國民身心健康、嚴重危害社會秩序，甚至動搖腐蝕國
    本，乃眾所週知之事，足見其惡性未改，原宣告之緩刑難收
    其預期效果，而有執行刑罰之必要，原裁定審酌上情依刑法
    第75條之1 第1 項第2 款之規定，將臺灣高雄地方法院93年
    度易緝字第109 號確定判決關於甲○○緩刑之宣告撤銷，自
    屬合法，抗告意旨仍執前詞，指摘原裁定不當，為無理由，
    應予駁回。
據上論結，應依刑事訴訟法第412條，裁定如主文。
中　　華　　民　　國　　96　　年　　10　　月　　16　　日
                  刑事第五庭    審判長法  官  曾永宗
                                      法  官  任森銓
                                      法  官  王伯文
以上正本證明與原本無異。
本件不得再抗告。
中　　華　　民　　國　　96　　年　　10　　月　　16　　日
　　　　　　　　　　　　　　　　　　　書記官  陳武悅
                                                      q
